---
title: "Результаты моделирования"
output: word_document
---

```{r setup, include = FALSE}
library(jsonlite)
library(dplyr)
library(flextable)
library(ggplot2)
```

## Исследование влияния загрузки на длительность переходного режима

```{r, echo = FALSE}
results <- jsonlite::fromJSON("results.json")
transient1 <- filter(results, model == 0)
transient2 <- filter(results, model == 1)
transient3 <- filter(results, model == 2)

transient_state_table <- function(data, model) {
  data %>%
    filter(task_count %in% c(300, 1000, 5000, 10000, 20000, 40000, 80000)) %>%
    select(task_count, utilization, loss_probability, mean_wait_time, mean_residence_time) %>%
    flextable() %>%
    set_header_labels(
      task_count = "Заявок",
      utilization = "Загрузка",
      loss_probability = "Вер. потери",
      mean_wait_time = "Время ожидания",
      mean_residence_time = "Время пребывания") %>%
    theme_box() %>%
    autofit()
}
```

Таблица 1. Результаты моделирования варианта 1 ($\rho \approx 0.1$)

```{r, echo = FALSE}
transient_state_table(transient1)
```

Таблица 2. Результаты моделирования варианта 2 ($\rho \approx 0.5$)

```{r, echo = FALSE}
transient_state_table(transient2)
```

Таблица 3. Результаты моделирования варианта 3 ($\rho \approx 0.9$)

```{r, echo = FALSE}
transient_state_table(transient3)
```

### Графики зависимостей

```{r, echo = FALSE}
transient_state_plot <- function(data, y, ylabel) {
  ggplot(results, aes(x = task_count, group = factor(model))) +
    geom_line(aes(y = y, color = factor(model))) +
    scale_color_discrete(labels = c("0.1", "0.5", "0.9")) +
    labs(x = "Число заявок", y = ylabel, color = "Загрузка")
}
```

```{r, echo = FALSE}
transient_state_plot(results, y = results$mean_wait_time, ylabel = "Среднее время ожидания")
```

График 1. Зависимость среднего времени ожидания от числа заявок

```{r, echo = FALSE}
transient_state_plot(results, y = results$loss_probability, ylabel = "Вероятность потери")
```

График 2. Зависимость вероятности потери от числа заявок
